



28922, Madrid.



noecasado79@gmail.com



+34 620660490



/in/noeliacasado

Noelia Casado

Diseñadora UX/UI

https://noeliacasado.github.io/portfolio/index.html

Diseñadora UX/UI con background en maquetación web y diseño gráfico. En los 15 años de experiencia en el sector digital he desarrollado proyectos de gran envergadura como las webs muyinteresante.es o serpadres.es. Acostumbrada a trabajar con metodologías agiles.

Busco un proyecto donde pueda aplicar todos mis conocimientos en UX/UI y experiencia digital proporcionando una visión global de los proyectos digitales.

TOOLS







SASS



Adobe XD





Figma

Git







Illustrator

Miro







Visual Studio

Wordpress

Bootstrap

IDIOMAS

Inglés: Nivel básico Español: Nativo

EDUCACIÓN

2021- 2021 O Boot

Bootcamp UX/UI Designer

Ironhack

2020 - 2020 O UX/UI Design Online

Uxer School

2015 - 2015 Curso Community Management

U.N.E.D

1997 - 2002

Licenciatura de Periodismo Universidad Complutense

SKILLS

User Research · Lean UX · Usability Testing · Design System · Arquitectura de información · Metodología Agile · Prototipado rápido · Habilidades de comunicación y empatía · Trabajo en equipo · Pensamiento crítico y creativo

Noelia Casado

Diseñadora UX/UI

https://noeliacasado.github.io/portfolio/index.html

EXPERIENCIA

2008 - 2020

Diseño y maquetación web

Gyj España / Zinet Media Group

- Durante los 12 años en la empresa realicé trabajos de diseño, maquetación y mantenimiento de las webs Muy interesante, Marie Claire, Mía, Ser Padres, Muy Historia, Muy Negocios y Economía, Delooks, Mega interesante, Cosmopolitan y Geo.
- Tecnologías: HML5, CSS3, SASS, BEM, Git, Wordpress, Adobe Creative Suite (AP, AI, XD). Frameworks: Bootstrap y Symfony.
- También diseñé, desarrollé y activé campañas publicitarias en los sitios web de la editorial: branded content, banners, newsletters.
- Diseño y maquetación de newsletters en las plataformas Cheetahmail y MDirector adaptadas a todos los servidores de correo.
- Aplicación de sistema de trabajo siguiendo metodologías de desarrollo ágil: Scrum.

2007 - 2008

Maquetadora Web

Montejava

• Implementé la maquetación del proyecto web del cliente, realizando la maquetación en Joomla CMS de más de 8 sites y blogs en Wordpress.

2006 - 2007

Responsable del departamento de maquetación

Linguaserve Internacionalización de servicios

- Coordiné y supervisé el trabajo de maquetación de un equipo de más de 10 personas.
- Realización de la localización e internacionalización de productos digitales en diferentes idiomas.

2003 - 2005

Maquetación y asistente de Diseño

Margen Multimedia

• Maquetación de proyectos web y en papel, edición de contenidos, documentación y apoyo al equipo de diseño.